【裁判字號】    98,簡上,7
【裁判日期】    980227
【裁判案由】    竊盜
【裁判全文】
臺灣基隆地方法院刑事判決               98年度簡上字第7號
公  訴  人  臺灣基隆地方法院檢察署檢察官
上  訴  人
即  被  告  乙○○
上列上訴人即被告因竊盜案件，不服本院基隆簡易庭97年度基簡
字第1565號中華民國97年12月16日第一審判決（聲請簡易處刑案
號：臺灣基隆地方法院檢察署97年度偵字第4784號）提起上訴，
本院管轄之第二審合議庭判決如下：
    主    文
原判決撤銷。
乙○○竊盜，處拘役貳拾伍日，如易科罰金，以新臺幣壹仟元折
算壹日。
    犯罪事實
一、乙○○意圖為自己不法之所有，於民國97年7月27日11時53
    分，在臺北縣瑞芳鎮○○路○段50號之統一便利超商，徒手
    竊取店內陳列待售之愛之味鮪魚罐頭1罐、同榮鯖魚罐頭1罐
    、統一奶茶1瓶（共計價值新臺幣133元）得手。嗣經店長甲
    ○○清點商品發現短少，查看店內監視器後報警，因而循線
    查獲。
二、案經台北縣政府警察局瑞芳分局報請臺灣基隆地方法院檢察
    署檢察官偵查後聲請簡易判決處刑。
    理    由
一、按刑事訴訟法第159條之5規定：「被告以外之人於審判外之
    陳述，雖不符前四條之規定，而經當事人於審判程序同意作
    為證據，法院審酌該言詞陳述或書面陳述作成時之情況，認
    為適當者，亦得為證據。當事人、代理人或辯護人於法院調
    查證據時，知有第159條第1項不得為證據之情形，而未於言
    詞辯論終結前聲明異議者，視為有前項之同意。」，其立法
    意旨在於傳聞證據未經當事人之反對詰問予以核實，原則上
    先予排除，惟若當事人已放棄詰問或未聲明異議，基於證據
    資料愈豐富，愈有助於真實發現之理念，且強化言詞辯論原
    則，法院自可承認該傳聞證據例外擁有證據能力。經查，上
    訴人即被告乙○○及檢察官對於本判決所引用之下列各項證
    據方法之證據能力，於本院審理程序時均表示無意見，且於
    法院調查證據時，知有刑事訴訟法第159條第1項不得為證據
    之情形，亦未於言詞辯論終結前聲明異議，茲審酌該等書面
    作成時之情況，並無不宜作為證據之情事，依刑事訴訟法第
    159條之5第2項之規定，自得作為證據。
二、訊據被告乙○○坦承其於上開時、地徒手竊取便利商店內陳
    列商品之事實，核與被害人即證人甲○○於警詢中證述之失
    竊情節相符，並有案發當日便利商店內監視錄影器翻拍照片
    4張、被告於同日以聯邦商業銀行信用卡紅利點數兌換商品
    之兌換券影本2張、聯邦商業銀行信用卡持卡人資料影本1份
    等在卷可稽，被告自白當與事實相符而可採信，本件事證明
    確，被告犯行堪以認定。
三、核被告乙○○所為，係犯刑法第320條第1項之普通竊盜罪。
    原審以被告犯罪事證明確，予以論罪科刑，固非無見，惟未
    及審酌被告與被害人甲○○於原審判決後，已達成和解（有
    和解書1份在卷足憑，見本院卷第61頁），獲得被害人之諒
    解，而被告犯罪後態度實屬刑法第57條第10款規定之量刑事
    由之一，是原審判決尚有未洽，上訴意旨指摘原判決不當，
    非無理由，自應由本院予以撤銷改判。爰審酌被告於97年8
    月間因至同一便利商店竊取商品，經本院以97年度基簡字第
    1093號判處拘役20日、緩刑2年確定之前案紀錄，被告一時
    貪圖小利之犯罪動機，被害人財物受損程序、被告業已與被
    害人甲○○達成和解、賠償損害等一切情狀，量處如主文所
    示之刑，並諭知易科罰金之折算標準。
據上論斷，應依刑事訴訟法第455條之1第3項、第369條第1項前
段、第364條、第299條第1項前段，刑法第320條第1項、第41條
第1項前段，刑法施行法第1條之1第1項、第2項前段，判決如主
文。
本案經檢察官丙○○到庭執行職務
中    華    民    國    98    年    2     月    27    日
                     臺灣基隆地方法院刑事第三庭
                         審判長法  官  鄭景文
                               法  官  林淑鳳
                               法  官  陳姵君
以上正本證明與原本無異。
本件不得上訴。
中    華    民    國    98    年    2     月    27    日
                               書記官  王佩珠
附錄本件論罪法條：
中華民國刑法第320條
意圖為自己或第三人不法之所有，而竊取他人之動產者，為竊盜
罪，處5年以下有期徒刑、拘役或5百元以下罰金。
意圖為自己或第三人不法之利益，而竊佔他人之不動產者，依前
項之規定處斷。
前二項之未遂犯罰之。


司法院資訊處製作；財團法人民間司法改革基金會備份。
